臺灣基隆地方法院基隆簡易庭民事判決
原　　　告　臺灣新光商業銀行股份有限公司
　　　　　　　　　　　　7、2.
法定代理人　乙○○
訴訟代理人　丙○○
被　　　告　甲○○
上列當事人間請求清償債務事件，本院於中華民國96年4月30日
言詞辯論終結，判決如下：
    主  文
被告給付原告新臺幣貳拾柒萬玖仟捌佰陸拾玖元，及其中新臺幣
貳拾伍萬壹仟柒佰陸拾肆元自民國九十五年十一月二十七日起至
清償日止，按年息百分之十九點七一計算之利息，暨按上開利率
百分之十計算之違約金。
訴訟費用由被告負擔。
本判決得假執行。
    事實及理由
一、原告起訴主張：訴外人蘇朱汀及被告於民國  (下同) 87年6
    月間與原告訂立信用卡使用契約，約定訴外人蘇朱汀領用原
    告所發行之信用卡正卡，被告領用信用卡附卡，持卡人至特
    約商店刷卡消費後，如有積欠應清償款項或逾期清償者，應
    按年息19.71％計算所積欠款項之循環利息，暨按上開利率
    10％計算之違約金，且正附卡持卡人就各別使用信用卡所生
    應付帳款互負連帶清償之責；詎訴外人蘇朱汀自95年11月26
    起即未再依約繳款，其債務視為全部到期，尚欠如主文第1
    項所示之本金、利息及違約金未清償，因被告為附卡持卡人
    ，依兩造間信用卡使用契約，自應就前揭債務負連帶清償之
    責，為此提起本件訴訟等語。
二、經查，原告主張之事實，業據其提出與所述相符之信用卡申
    請書、約定條款、單月帳務資料查詢表等件影本為證，且為
    被告所不爭執，自堪信為真實。被告雖辯稱前揭債務為其夫
    蘇朱汀所欠，而蘇朱汀已死亡，被告亦已拋棄繼承，又其目
    前無法一次清償，請求分期清償云云，惟本件債務係被告本
    人基於前揭信用卡使用契約，對原告所應負之附卡持卡人連
    帶清償責任，並非繼承訴外人蘇朱汀之債務而來，被告縱已
    拋棄繼承，亦與原告本件債權之行使無關；又按債務人無為
    一部清償之權利，民法第318條第1項前段定有明文，又有無
    資力償還，乃係執行問題，不得據為不負履行義務之抗辯（
    最高法院19年上字第1733號判例意旨參照）。從而，原告依
    信用卡使用契約之法律關係，請求被告給付如主文第1項所
    示之金額、利息及違約金，為有理由，應予准許。
三、又本件係就民事訴訟法第427條第1項規定之適用簡易程序訴
    訟所為被告敗訴之判決，爰依民事訴訟法第436條第2項、第
    389條第1項第3款，依職權宣告假執行。
四、據上論結，本件原告之訴為有理由，依民事訴訟法第436條
    第2項、第78條、第389條第1項第3款，判決如主文。
中　　華　　民　　國　　96　　年　　4　　月　　30　　日
　　              基隆簡易庭法　官　姚貴美
以上正本係照原本作成。
對於本件判決如有不服，應於收受送達後20日內向本院提出上訴
書狀，上訴於本院合議庭，並按他造當事人之人數附具繕本。
中　　華　　民　　國　　96　　年　　4　　月　　30　　日
                            書記官　江美琪
